【裁判字號】    92,簡,248
【裁判日期】    920912
【裁判案由】    扣繳稅款
【裁判全文】
高雄高等行政法院裁定                         九十二年度簡字第二四八號
    原      告  甲○○
    訴訟代理人  丙○○
    被      告  財政部高雄市國稅局
    代  表  人  乙○○  局長
右當事人間因扣繳稅款事件，原告不服財政部中華民國九十二年三月二十七日台財訴
字第０九０一三００四二０號訴願決定，提起行政訴訟。本院裁定如左：
    主  文
原告之訴駁回。
訴訟費用由原告負擔。
    理  由
一、按起訴不合程式或不備其他要件者，其情形不可以補正者，行政法院應以裁定駁
    回原告之訴，行政訴訟法第一百零七條第一項第十款定有明文。又訴願之提起，
    應自行政處分達到或公告期滿之次日起三十日內為之；訴願之提起，以原行政處
    分機關或受理訴願機關收受訴願書之日期為準；提起訴願逾法定期間或未於訴願
    法第五十七條但書所定期間內補送訴願書者，應為不受理之決定，亦分別為訴願
    法第十四條第一項、第三項及第七十七條第二款所明定。再按「提起訴願應自官
    署原處分書達到之次日起三十日內為之，逾期則原處分即歸確定，如仍對之提起
    訴願，即為法所不許。」最高行政法院（改制前行政法院）著有六十二年判字第
    五八三號判例足資參照。
二、本件原告因八十八年度扣繳稅款事件，係於民國（下同）九十年四月十日收受復
    查決定書，此有掛號郵件收件回執附原處分卷可稽。計其提起訴願之期間，應自
    九十年四月十一日起算，又原告住所設於高雄市，依訴願法第十六條第一項規定
    ，應扣除在途期間五日，至九十年五月十五日（星期二，非例假日）即已屆滿。
    而原告雖於九十年五月十五日將訴願書送郵，惟於九十年五月十六日始寄至被告
    機關，始向被告提起訴願，此有加蓋被告機關收文戳記之訴願書附於訴願卷可考
    。原告既遲至九十年五月十六日始提起訴願，是已逾越前揭法定期間，其提起訴
    願顯非合法。訴願決定以其訴願已逾法定不變期間，而為不受理之決定，自無不
    合。則本件既未經合法訴願程序，原告復對之提起行政訴訟，即非合法，應予駁
    回。又依程序不合，實體不究之原則，原告所為實體之主張及陳述，本院自無庸
    審酌，併予敘明。
三、依行政訴訟法第一百零七條第一項第十款、第一百零四條、民事訴訟法第九十五
    條、第七十八條，裁定如主文。
中      華      民      國    九十二    年      九      月      十二    日
                              高雄高等行政法院第二庭
                                          法      官  蘇秋津
右為正本係照原本作成。
如不服本裁定，應於送達後十日內，向本院提出抗告狀並表明抗告理由，如於本裁定
宣示後送達前提起抗告者，應於裁定送達後十日內補提抗告理由書（須按他造當事人
人數附繕本）。
提起抗告應繳納送達用雙掛號郵票六份（每份三十四元）。
中      華      民      國    九十二    年      九      月      十二    日
                                          法院書記官  陳嬿如
附註：
行政訴訟法第二百三十五條（第一項、第二項）：
對於適用簡易程序之裁判提起上訴或抗告，須經最高行政法院之許可。
前項許可，以訴訟事件所涉及之法律見解具有原則性者為限。


司法院資訊處製作；財團法人民間司法改革基金會備份。
